【裁判字號】    89,交聲,129
【裁判日期】    900227
【裁判案由】    聲明異議
【裁判全文】
臺灣高雄地方法院交通事件裁定                    八十九年度交聲字第一二九號
    原處分機關  交通部公路局高雄區監理所
    受 處分 人
    即 異議 人  甲○○
右列受處分人因違反道路交通管理處罰條例案件，對於交通部公路局高雄區監理所為
之處分 (原處分：高監六字第裁八○─Ｂ00000000號），聲明異議，本院裁
定如左：
    主  文
異議駁回。
    理  由
一、異議意旨略以：受處分人即異議人於八十九年六月二十七日二十一時十六分許，
    未經過違規地點，且經異議人申訴後，交通大隊對違規地點予以更改，顯係模凌
    兩可，缺乏公信力，原處分機關行據以闖紅燈裁罰，自有未洽，應予撤銷云云。
二、按汽車駕駛人，行經有燈光號誌管制之交岔路口闖紅燈者，處六百元以上一千二
    百元以下（即新台幣一千八百元以上三千六百元以下）罰鍰；且汽車駕駛人，不
    服從交通勤務警察或依法令執行交通指揮、稽查任務人員之指揮或稽查，處新台
    幣九百元以上一千八百元以下罰鍰；又違反第五十三條者，記違規點數三點，道
    路交通管理處罰條例第五十三條、第六十條第二項第一款、第六十三條第一項第
    一款、第三款分別著有明文。
三、經查，高雄市政府警察局交通大隊於八十九年六月二十七日填載之舉發違反道路
    交通管理事件通知單上，已具體載明異議人違規地點為五福、公園，有該通知單
    移送聯影本在卷可憑，且異議人向原處分機關交通部公路局高雄監理區申訴，經
    原處分機關函請高雄市政府警察局交通大隊逕復異議人之函文亦載明，異議人於
    違規時間，駕駛車號ＵＳ─五七八二號車輛由南往北行駛至高雄市○○路至五福
    路口時，南北向紅燈已亮，該車逕闖紅燈右轉往東駛離等語，亦即違規地點係在
    五福路與公園路口，此有高雄市政府警察局交通大隊函覆異議人之函文在卷可佐
    ，是異議人辯稱原舉發機關即高雄市政府警察局交通大隊對違規地點予以更改云
    云，顯係有誤，無足採信。次查，本件異議人於右揭時地駕車進入上開交岔路口
    前，當時號誌係紅燈而非綠燈，異議人仍逕行闖越紅燈乙情，業據證人即現場執
    勤警員曾仰杞於本院調查時到庭證稱：當時伊在高雄橋橋舉發酒後駕車及紅從
    公園路右轉五福橋行駛之車輛，異議人是從公園路要右轉上高雄橋往五福三路行
    駛，伊是看到異議人紅右轉，便攔檢異議人之車子，但他未停車受檢，所以就
    先將異議人之車號、車身顏色及廠牌記載在舉發簿封皮上，再將上述資料輸入電
    腦查詢資料相符後再製舉發單，因異議人違規地點是五福四路與公園路口，所以
    就在違規地點簡填五福、公園等語明確（見八十九年十一月二十三日訊問筆錄）
    ，且證人曾仰杞提出之高雄市政府警察局舉發違反道路交通管理事件通知單編號
    Ｂ00000000號至Ｂ00000000號之舉發簿封皮上，確實載有「Ｕ
    Ｓ─五七八二，福特灰，二一：一六，二七日，五福公園」等語，有上開舉發簿
    封皮影本乙紙在卷可憑，參以證人曾仰杞與異議人並無仇怨，如異議人無闖紅燈
    情形，應無加以舉發之理，堪認異議人確係行至上開有號誌之交岔路口時，闖越
    紅燈無疑。雖異議人辯稱：於八十九年六月二十七日晚上七、八時至十一時許，
    在友人蔡淑卿家中，並未經過違規地點云云，然證人蔡淑卿於本院調查中證稱：
    無法確定異議人當時是否在其住處等語，且於異議人改稱當天晚上八時許曾與蔡
    淑卿外出用餐云云時，證人蔡淑卿亦證稱：伊不記得了，因渠等常一起外出用餐
    等語甚明（見本院九十年二月二十七日訊問筆錄），由上可知，異議人先供稱於
    八時至十一時許皆在證人住處，嗣又改稱於八時許曾與證人外出用餐，前後供述
    不一，已非無疑，復且證人蔡淑卿亦無法證明異議人於上開違規時間確在其住處
    ，是異議人辯稱未經過違規地點云云，亦無可採。此外復有高雄市政府警察局八
    十九年六月二十七日高市警刑字第Ｂ00000000號舉發違反道路交通管理
    事件通知單一紙附卷可考。從而異議人係違反道路交通管理處罰條例第五十三條
    行經有燈光號誌管制之交岔路口闖紅燈，同條例第六十條第二項第一款不服從交
    通勤務警察指揮之規定，原處分機關據以援引上開規定，裁處如原裁決書所示，
    核無不當。本件異議為無理由，應予駁回。
三、據上論斷，應依道路交通案件處理辦法第十九條，裁定如主文。
中      華      民      國    九十      年      二      月    二十七    日
                                臺灣高雄地方法院交通法庭
                                    法  官  廖 純 卿
右正本證明與原本無異。
如不服本裁定，應於裁定送達後五日內，向本院提出抗告狀。
                                    書記官  林 孝 聰
中    華    民    國      九十      年      三      月一      日


司法院資訊處製作；財團法人民間司法改革基金會備份。
